臺灣臺中地方法院刑事判決
110年度簡上字第181號
上  訴  人  
即  被  告  陳文東



上列上訴人即被告因妨害自由案件，不服本院110年度中簡字第4
48號中華民國110年3月5日第一審刑事簡易判決（原檢察官聲請
簡易判決處刑案號：109年度偵字第35076號），提起上訴，本院
管轄之第二審合議庭判決如下：
    主          文
上訴駁回。
陳文東緩刑貳年。
    犯罪事實及理由
一、本案經本院合議庭審理結果，認第一審刑事簡易判決認事用
    法及量刑均無不當，應予維持，除證據部分補充「上訴人即
    被告（下稱被告）於本院第二審準備程序、審理中之自白」
    外，餘均引用如附件第一審刑事簡易判決書記載之事實、證
    據及理由。
二、被告上訴意旨略以：被告患有精神躁鬱症、心臟衰竭、類風
    溼性關節炎之重大疾病，本案係因告訴人之債務已拖欠兩年
    餘，曾多次協商未果，導致於事發當日情緒壓抑不止，口無
    遮攔，不能自律，構成恫嚇言語，深具悔憾，請體察被告係
    一時衝動始為此犯行，請求從輕量刑或給予緩刑等語。
三、按關於刑之量定，係實體法上賦予法院得為自由裁量之事項
    ，倘其未有逾越法律所規定之範圍，或濫用其權限，即不得
    任意指摘為違法。且在同一犯罪事實與情節，如別無其他加
    重或減輕之原因，下級審量定之刑，亦無過重或失輕之不當
    情形，則上級審法院對下級審法院之職權行使，原則上應予
    尊重（參照最高法院75年度台上字第7033號、85年度台上字
    第2446號判決意旨）。查本件被告所犯恐嚇危害安全罪，法
    定本刑為「處2年以下有期徒刑、拘役或9千元以下罰金。」
    ，原審業依其認定之犯罪事實及所參酌之卷證資料，依職權
    就個案裁量於法定刑度內判處被告有期徒刑3月及諭知易科
    罰金之折算標準，本院認原審上開量刑，尚無過重而明顯違
    背正義之情形，被告提起本件上訴，因其係一時衝動，請求
    從輕量刑，意指原審判決量刑過重，請求撤銷原審判決，難
    謂有理由，應予駁回。
四、末查，被告前曾因公共危險案件，經本院以103年度中交簡
    字第1519號判決判處有期徒刑4月，上訴後，經本院以103年
    度交簡上字第198號駁回確定，於民國104年9月22日徒刑易
    服社會勞動執行完畢，5年內未曾再因故意犯罪受有期徒刑
    以上刑之宣告，有臺灣高等法院被告前案紀錄表1紙在卷可
    稽，其因一時疏失致罹刑章，惟犯罪後業已與告訴人達成和
    解，有本院調解筆錄在卷可稽（見110年度簡上字第181號卷
    第95頁），堪認被告頗具悔意，被告經此偵審教訓，應知警
    惕而無再犯之虞，本院認本件宣告刑以暫不執行為適當，併
    予宣告緩刑2年。
據上論斷，應依刑事訴訟法第455條之1第1項、第3項、第373條
、第368條、第364條，刑法第74條第1項第2款，判決如主文。
本案經檢察官鐘祖聲聲請簡易判決處刑、檢察官洪志明、陳僑舫
到庭執行職務。
中　　華　　民　　國　　110 　年　　10　　月　　13　　日
                  刑事第十九庭  審判長法  官  李婉玉
                                      法  官  林雷安
                                      法  官  吳逸儒
以上正本證明與原本無異。
本件不得上訴。
　　　　                              書記官  王麗雯
中    華    民    國   110    年    10    月    13    日
附錄論罪科刑法條
刑法第305條
以加害生命、身體、自由、名譽、財產之事恐嚇他人，致生危害
於安全者，處2年以下有期徒刑、拘役或9千元以下罰金。